【裁判字號】    97,易,1577
【裁判日期】    970519
【裁判案由】    毒品危害防制條例
【裁判全文】
臺灣臺中地方法院刑事判決              97年度易字第1577號
公  訴  人  臺灣臺中地方法院檢察署檢察官
被      告  甲○○
                    （現另案於臺灣臺中監獄執行中）
上列被告因毒品危害防制條例案件，經檢察官提起公訴（96年度
偵字第22180號），本院判決如下：
    主  文
甲○○犯持有第二級毒品罪，處有期徒刑肆月，如易科罰金，以
新臺幣壹仟元折算壹日。扣案之第二級毒品甲基安非他命藥錠伍
拾顆沒收銷燬之、空包裝袋壹個沒收。
    事  實
 一、甲○○明知甲基安非他命為毒品危害防制條例第2條第2項
     第2款所稱之第二級毒品，非經許可，不得持有，竟基於持
     有第二級毒品甲基安非他命之犯意，於民國96年8月初某日
     ，在臺中市南屯區○○○街197號9樓之3，自不詳年籍姓名
     綽號「阿鴻」成年男子收受含有第二級毒品甲基安非他命
     及第三級毒品硝甲西泮成分之藥錠53顆，並自該時即持有
     之。嗣於96年8月31日15時16分許，為警在臺中市南屯區○
     ○○街197號9樓之3查獲，並扣得上開藥錠53顆。
二、案經臺中市警察局第一分局報告臺灣臺中地方法院檢察署檢
    察官偵查起訴。
    理  由
壹、程序部分：
一、按除簡式審判程序、簡易程序及第376條第1款、第2款所列
    之罪之案件外，第一審應行合議審判，刑事訴訟法第284條
    之1定有明文；次按最重本刑為3年以下有期徒刑、拘役或專
    科罰金之罪，亦為刑事訴訟法第376條第1款所明定。
二、查本件被告涉違反毒品危害防制條例第11條第2項之持有第
    二級毒品罪，其最重本刑為2年以下有期徒刑，依上開規定
    ，自毋庸行合議審判，合先敘明。
貳、實體部分：
一、證據能力部分：
    現行刑事訴訟法為保障被告之反對詰問權，排除具有虛偽危
    險性之傳聞證據，以求實體真實之發見，於該法第159條第1
    項明定被告以外之人於審判外之言詞或書面陳述，除法律有
    規定者外，不得作為證據。本件檢察官、被告於本院審理程
    序中，並未就本案卷內證據資料之證據能力提出爭執，且迄
    於言詞辯論終結前，均未主張有刑事訴訟法第159條第1項不
    得為證據之情形，應認均已同意本案卷內之證據資料均得作
    為本案證據，且經本院審酌後，認無不適當之情形，是本案
    卷內之證據均有證據能力，合先敘明。
二、認定犯罪事實所根據的證據及理由：
  (一)被告甲○○於本院審理中坦白承認確有於上開時、地，持有
    第二級毒品甲基安非他命之事實，並有橙色藥錠53顆扣案可
    佐，被告自白與事實相符，應堪採信。
  (二)扣案之橙色藥錠，經送內政部警政署刑事警察局鑑定結果，
    認「一、總淨重17.87公克，取0.34公克鑑定用罄，總餘17.
    53公克。二、檢出二級毒品甲基安非他命、三級毒品硝甲西
    泮（硝甲氮平，俗稱一粒眠）等成分，未檢出二級毒品3,4
    亞甲基雙氧甲基安非他命（MDMA，俗稱搖頭丸）成分。三、
    測得甲基安非他命純度約7%，驗前總純質淨重約1.25公克，
    硝甲西泮純度約2%，驗前總純質淨重約0.35公克」，此有該
    局96年10月24日刑鑑字第0960157454號鑑定書1份存卷可憑
    。
  (三)有查獲現場照片數幀附卷可參。
  (四)本件事證明確，被告犯行洵堪認定。
三、論罪科刑的理由：
  (一)按甲基安非他命為毒品危害防制條例第2條第2項第2款所稱
    之第2級毒品，不得非法持有。核被告所為，係犯毒品危害
    防制條例第11條第2項之持有第二級毒品罪。
  (二)爰審酌被告犯罪之動機、目的、手段，持有第二級毒品數量
    為53顆，犯罪後尚能坦承犯行，犯罪後態度良好等一切情狀
    ，量處如主文所示之刑，並諭知易科罰金之折算標準。
  (三)扣案含有第二級毒品甲基安非他命之藥錠53顆，係查獲之毒
    品，應依毒品危害防制條例第18條第1項前段之規定沒收銷
    燬之，供包裝上開毒品之包裝袋1個，係供犯罪所用之物，
    且為被告所有，業經被告供明在卷可按，爰依刑法第38條第
    1項第2款併予宣告沒收。
參、適用法律依據：
一、刑事訴訟法第284條之1、第299條第1項前段。
二、毒品危害防制條例第11條第2項、第18條第1項前段。
三、刑法第11條前段、第41條第1項前段、第38條第1項第2款。
本案經檢察官乙○○到庭執行職務。
中    華    民    國    97    年    5     月    19    日
                  刑事第一庭    法  官  洪挺梧
以上正本證明與原本無異。
如不服本判決，應於收受送達後10日內向本院提出上訴書狀（應
敘述具體理由並附繕本）。
上訴書如未敘述理由，應於上訴期間屆滿後20日內補提理由書於
本院。
                                書記官  劉雅玲
中    華    民    國    97    年    5     月    19    日
附錄本判決論罪科刑法條：
毒品危害防制條例第11條
持有第一級毒品者，處3年以下有期徒刑、拘役或新臺幣5萬元以
下罰金。
持有第二級毒品者，處2年以下有期徒刑、拘役或新臺幣3萬元以
下罰金。
持有專供製造或施用第一、二級毒品之器具者，處1年以下有期
徒刑、拘役或新臺幣1萬元以下罰金。
持有毒品達一定數量者，加重其刑至二分之一，其標準由行政院
定之。


司法院資訊處製作；財團法人民間司法改革基金會備份。
